【裁判字號】    98,易緝,442
【裁判日期】    981228
【裁判案由】    竊盜等
【裁判全文】
臺灣臺中地方法院刑事判決             98年度易緝字第442號
公  訴  人  臺灣臺中地方法院檢察署檢察官
被      告  甲○○（冒名林文梯.
                    （另案於臺灣臺中監獄臺中分監執行）
上列被告因竊盜等案件，經檢察官提起公訴（97年度偵緝字第10
05號），被告於準備程序中就被訴事實均為有罪之陳述，經告知
簡式審判程序之旨，並聽取檢察官及被告之意見後，本院認為適
宜進行簡式審判程序，判決如下：
    主    文
甲○○無故侵入他人住宅，累犯，處有期徒刑參月，如易科罰金
以新台幣壹仟元折算壹日；減為有期徒刑壹月又拾伍日，如易科
罰金以新台幣壹仟元折算壹日。又竊盜，累犯，處有期徒刑陸月
，如易科罰金以新台幣壹仟元折算壹日；減為有期徒刑參月，如
易科罰金以新台幣壹仟元折算壹日。應執行有期徒刑肆月，如易
科罰金以新台幣壹仟元折算壹日。
    犯罪事實及理由
一、犯罪事實：
（一）被告甲○○於民國95年12月24日16時2分許，未經告訴人
      乙○○之同意，無正當之理由侵入告訴人乙○○位在臺中
      縣霧峰鄉○○路290巷6號住處。被告甲○○進入告訴人乙
      ○○之住宅後，竟意圖為自己不法之所有，徒手竊取告訴
      人乙○○所有皮包1只(內有凱勝油漆行發票1本、印章1枚
      、合約書、現金若干元等物)，得手後，逃離現場。後被
      告甲○○將所得之現金悉數花用，其餘物品則丟棄於不明
      處所之某山區。
（二）被告甲○○因未到案說明，經檢察官發布通緝，為警緝獲
      後，冒用其弟「林文梯」（男，民國○○年○月○○日生，身
      分證統一編號：Ｚ000000000號，住台中縣神岡鄉○○村○
      ○路77巷13號）應訊；檢察官誤認被告甲○○之姓名為「
      林文梯」而提起公訴，後因警方將被告甲○○之指紋送內
      政部警政署刑事警察局鑑定後，才發現被告甲○○係冒用
      「林文梯」之名義應訊。
二、證據名稱：
（一）被告甲○○於偵查中及本院審理時之自白。
（二）證人即告訴人乙○○於警詢及偵查中之陳述。
（三）翻拍監視器畫面之照片4張。
（四）內政部警政署刑事警察局97年5月23日刑紋字第097007656
      2號函。
（五）臺灣高等法院被告前案紀錄表2份。
三、被告甲○○前於93年11月24日，在彰化縣溪州鄉西畔村石塔
    巷62號住處，連續犯竊盜罪，為警查獲。被告甲○○當時亦
    冒用「林文梯」之名義應訊，臺灣彰化地方法院誤認犯罪之
    人為「林文梯」，於94年6月6日以94年度斗簡字第13號判處
    有期徒刑6月確定。被告甲○○入監執行時，仍冒用「林文
    梯」之名義，於95年9月28日執行完畢，業經本院調取臺灣
    臺中地方法院檢察署95年度執緝字第262號卷宗（含彰化縣
    警察局北斗分局北警刑字第093005100號卷、同署93年度偵
    字第8954號卷及臺灣彰化地方法院94年度斗簡字第13號卷宗
    ）詳閱屬實，並有臺灣高等法院被告（林文梯）前案紀錄表
    1份附卷可證。而被告甲○○冒用「林文梯」之名義為警查
    獲及入監執行時，所製作之指紋表經送鑑定結果，也確認係
    被告甲○○，有內政部警政署刑事警察局98年11月18日刑紋
    字第09800160284號鑑驗書及98年12月17日刑紋字第0980173
    632號鑑驗書各1份附卷可證。被告甲○○於前案有期徒刑之
    執行完畢後5年內，再故意犯本件有期徒刑以上之罪，為累
    犯，應依刑法第47條第1項之規定加重其刑，併此敘明。
四、按犯罪在中華民國96年4月24日以前者，除本條例另有規定
    外，依下列規定減刑：一死刑減為無期徒刑。二無期徒刑減
    為有期徒刑20年。三有期徒刑、拘役或罰金，減其刑期或金
    額2分之1，中華民國96年罪犯減刑條例第2條第1項定有明文
    。又本條例施行前，經通緝而未於中華民國96年12月31日以
    前自動歸案接受偵查、審判或執行者，不得依本條例減刑，
    中華民國96年罪犯減刑條例第5條亦定有明文。惟本件被告
    犯罪時間係在96年4月24日以前，被告係經臺灣臺中地方法
    院檢察署於96年9月18日發佈通緝，有該署96年9月18日96年
    中檢輝偵文緝字第4103號通緝書1紙在卷可稽，是被告係於
    中華民國96年罪犯減刑條例96年7月16日「施行後」始發布
    通緝，與中華民國96年罪犯減刑條例第5條所定不得減刑之
    情形有別，故仍得依前開條例第2條第1項第3款之規定減刑
    ，併予敘明。
五、應適用之法條：刑事訴訟法第273條之1第1項、第299條第1
    項、第310條之2、第454條第1項，刑法第306條第1項、第32
    0條第1項、第47條第1項、第41條第1項前段、第51條第5款
    ，刑法施行法第1條之1，中華民國九十六年罪犯減刑條例第
    2條第1項第3款、第7條。
六、如不服本判決，應於送達後10日內向本院提出上訴狀。
中    華    民    國    98    年    12    月    28    日
                        刑事第十庭  法  官  施慶鴻
以上正本證明與原本無異。
如不服本判決應於收受判決後10日內向本院提出上訴書狀，並應
敘述具體理由；其未敘述上訴理由者，應於上訴期間屆滿後20日
內向本院補提理由書（均須按他造當事人之人數附繕本）「切勿
逕送上級法院」。
                                    書記官  賴瓊珠
中    華    民    國    98    年    12    月    28    日
附錄論罪科刑法條
刑法第306條
無故侵入他人住宅、建築物或附連圍繞之土地或船艦者，處1年
以下有期徒刑、拘役或3百元以下罰金。
無故隱匿其內，或受退去之要求而仍留滯者，亦同。
刑法第320條
意圖為自己或第三人不法之所有，而竊取他人之動產者，為竊盜
罪，處5年以下有期徒刑、拘役或5百元以下罰金。
意圖為自己或第三人不法之利益，而竊佔他人之不動產者，依前
項之規定處斷。
前二項之未遂犯罰之。


司法院資訊處製作；財團法人民間司法改革基金會備份。
